【裁判字號】    95,上訴,1531
【裁判日期】    950620
【裁判案由】    毒品危害防制條例
【裁判全文】
臺灣高等法院刑事判決                95年度上訴字第1531號
上訴人  甲○○
即被告
                （現於台灣台北監獄執行中）
上列上訴人因毒品危害防制條例案件，不服台灣台北地方法院94
年度訴字第984號，中華民國95年4月10日第一審判決（起訴案號
：台灣台北地方法院94年度毒偵字第913號；併辦案號：台灣板
橋地方法院檢察署檢察官94年度核退偵字第723號、94年度毒偵
字第4277號、94年度毒偵2889號），提起上訴，本院判決如下：
    主  文
上訴駁回。
    事實及理由
一、本案經本院審理結果，認原審判決上訴人即被告甲○○施用
    第一級毒品，累犯，處有期徒刑拾月；又連續施用第二級毒
    品，累犯，處有期徒刑柒月，扣案安非他命壹包（毛重零點
    公克）沒收銷燬之；扣案之安非他命吸食器壹組、攙食吸
    管支、毒品殘渣袋參只、電子磅秤壹台、橡皮管壹條及注
    射針筒肆支均沒收。應執行有期徒刑壹年參月，扣案安非他
    命壹包（毛重零點公克）沒收銷燬之；扣案之安非他命吸
    食器壹組、攙食吸管支、毒品殘渣袋參只、電子磅秤壹台
    、橡皮管壹條及注射針筒肆支均沒收。認事用法及量刑均無
    不當，應予維持，並引用原判決記載之事實、理由及證據。
二、被告上訴意旨以：本案與伊在執行之案件，時間差距只有1
    個月，伊從來沒有停止吸食過，應有連續犯之關係云云指摘
    原判決不當。惟查被告前案係自93年1月14日起至同年11月6
    日止（即本院93年度上訴字第2185號案件），本案則係於94
    年1月29日、同年2月24日起分別因開刀止痛需求，而施用第
    一級毒品海洛因，第二級毒品安非他命，已據其於警訊中供
    述甚詳，被告更供稱其並非從去年（即93年）就打算一直施
    用等語（見偵查卷第48頁），而被告於前案則稱係為配合員
    警辦案找出藥頭，才繼續施用毒品（見卷附本院上述案件判
    決書），顯見被告所犯本案與前案並非基於同一概括犯意反
    覆為之，前後兩案自無連續犯之關係，被告上訴意旨指摘原
    判決不當，為無理由，應予駁回。
據上論斷，應依刑事訴訟法第368條、第373條，判決如主文。
本案經檢察官林秀濤到庭執行職務。
中    華    民    國    95    年    6     月    20    日
                  刑事第六庭    審判長法  官  林堭儀
                                      法  官  王炳梁
                                      法  官  莊謙崇
以上正本證明與原本無異。
施用第一級毒品部分如不服本判決，應於收受送達後十日內向本
院提出上訴書狀，其未敘述上訴之理由者並得於提起上訴後十日
內向本院補提理由書（均須按他造當事人之人數附繕本）。
施用第二級毒品部分不得上訴。
                                      書記官  林旻弘
中    華    民    國    95    年    6     月    20    日
附錄：本案論罪科刑法條全文
毒品危害防制條例第10條
施用第一級毒品者，處 6 月以上 5 年以下有期徒刑。
施用第二級毒品者，處 3 年以下有期徒刑。


司法院資訊處製作；財團法人民間司法改革基金會備份。
